【裁判字號】    97,上易,1245
【裁判日期】    970522
【裁判案由】    竊盜等
【裁判全文】
臺灣高等法院刑事判決                97年度上易字第1245號
上  訴  人
即  被  告  丙○○
                      （另案在臺灣臺北監獄執行中）
上列上訴人因竊盜等案件，不服臺灣士林地方法院97年度易字第
278號，中華民國97年4月14日第一審判決（起訴案號：臺灣士林
地方法院檢察署97年度偵緝字第124號、第125號），提起上訴，
本院判決如下：
    主  文
上訴駁回。
    理  由
一、按不服地方法院之第一審判決而上訴者，應向管轄第二審之
    高等法院為之。上訴書狀應敘述具體理由。上訴書狀未敘述
    上訴理由者，應於上訴期間屆滿後20日內補提理由書於原審
    法院，逾期未補提者，原審法院應定期間先命補正。第二審
    法院認為上訴書狀未敘述理由或上訴有第362條前段之情形
    者，應以判決駁回之。但其情形可以補正而未經原審法院命
    其補正者，審判長應定期間先命補正。刑事訴訟法第361條
    、第367條，分別定有明文。所謂不服第一審判決之具體理
    由，必係依據卷內既有訴訟資料或提出新事證，指摘或表明
    第一審判決有何採證認事、用法或量刑等足以影響判決本旨
    之不當或違法，而構成應予撤銷之具體事由，始克當之（例
    如：依憑證據法則具體指出所採證據何以不具證據能力，或
    依憑卷證資料，明確指出所為證據證明力之判斷如何違背經
    驗、論理法則）；倘僅泛言原判決認定事實錯誤、違背法令
    、量刑失之過重或輕縱，而未依上揭意旨指出具體事由，或
    形式上雖已指出具體事由，然該事由縱使屬實，亦不足以認
    為原判決有何不當或違法者（例如：對不具有調查必要性之
    證據，法院未依聲請調查亦未說明理由，或援用證據不當，
    但除去該證據仍應為同一事實之認定），皆難謂係具體理由
    ，俾與第二審上訴制度旨在請求第二審法院撤銷、變更第一
    審不當或違法之判決，以實現個案救濟之立法目的相契合，
    並節制濫行上訴（最高法院97年度臺上字第892號判決參照
    ）。是以上訴人之上訴書狀或補提之上訴理由書，雖有敘述
    上訴理由，惟並未具體敘述第一審判決有上述違法、不當情
    形，即與未敘述具體理由無異，其所為上訴，即不符合上訴
    之法定要件。
二、本件上訴人即被告丙○○不服原判決，提起上訴，上訴狀理
    由略以：被告於原審已坦承犯行，犯後態度良好，家中尚有
    3位幼兒待撫養，原判決量刑過重，請求改判，准予易科罰
    金，被告並願賠償被害人之損失等語。
三、本院查：
（一）被告前科如下：(1)於民國90年10月18日因贓物案件，經臺
      灣宜蘭地方法院以90年度訴字第291號判處有期徒刑3月，
      同年12月18日易科罰金執行完畢。(2)於93年2月11日因竊
      盜案件，經臺灣士林地方法院以93年度易字第113號判處
      有期徒刑6月，同年6月21日確定，同年7月23日易科罰金
      執行完畢。(3)於93年8月31日因侵占案件，經本院以93年
      度上易字第1350判處有期徒刑3月確定，同年9月24日易科
      罰金執行完畢。(4)於95年6月22日因竊盜及傷害案件，經
      臺灣士林地方法院以95年度易字第388號判處有期徒刑1年
      6月及6月，應執行有期徒刑1年10月，同年11月15日經本
      院以95年度上易字第2005號駁回上訴確定，嗣經減刑為有
      期徒刑9月及3月，應執行有期徒刑11月，現在臺灣臺北監
      獄執行中。
（二）被告竟仍不知悔改，復意圖為自己不法之所有，有下列竊
      盜及毀損行為：(1)於95年8月30日上午6時許，在臺北市○
      ○區○○路2段235號前，撿拾地上石塊，破壞甲○○所有
      之車號8285-MQ號自用小客車右前車窗玻璃後（毀損部分
      未據告訴），竊取車內現金新臺幣（下同）200元，得手
      後供己花用，嗣經警現場採證，在右前車窗玻璃與方向盤
      鎖上採得可疑指紋，經內政部警政署刑事警察局比對結果
      ，與被告之右中指指紋相符，而查知上情。(2)於96年3月7
      日晚間某時，在臺北市○○區○○街2段唭哩岸捷運站前
      ，撿拾地上石塊，破壞乙○○所有之車號5325-EU號自用
      小客車右前車窗玻璃後，入內竊取太陽眼鏡1只、數位相
      機1台、手電筒、回數票等財物，並毀壞方向盤、引擎蓋
      鎖、安全氣囊，致該等配備不堪使用，足生損害於乙○○
      ，嗣經警現場採證，駕駛座行程表外側採得可疑指紋，經
      內政部警政署刑事警察局比對結果，與被告之右拇指指紋
      相符，而查悉上情。
（三）被告於原審審判程序對上開事實供承不諱，由法官獨任以
      簡式審判程序審理，認被告2次犯刑法第320條第1項竊盜
      罪及犯同法第354條毀損罪，而被告於前述案件受有期徒
      刑執行完畢後，5年以內故意再犯本案有期徒刑之罪，構
      成刑法第47條第1項之累犯加重事由，並審酌被告犯罪之
      動機、手段、竊得財物價值、所生之損害及與犯罪後供認
      犯行等一切情狀，就2次竊盜部分，分別量處被告有期徒
      刑8月及8月，就毀損部分量處被告有期徒刑4月，再依中
      華民國96年罪犯減刑條例之規定，就所犯3罪各減其宣告
      刑2分之1，各為有期徒刑4月、4月及2月，並定其應執行
      刑有期徒刑8月。原判決認事用法尚無不當，量刑亦稱妥
      適。
（四）本件被告有前述之贓物、竊盜等前科，亦曾經法院判處徒
      刑並執行完畢，復犯本件竊盜及毀損罪，顯見前案之執行
      未能收矯正之效。被告提起上訴，上訴理由僅以家中有幼
      兒待撫育，請求輕判，然未具體指摘原判決關於認定事實
      、適用法律及量刑，有何違法或不當之處。依首揭說明，
      本件上訴不合上訴之法定要件，應予駁回，並不經言詞辯
      論為之。
據上論斷，應依刑事訴訟法第367條前段、第372條，判決如主文
。
中    華    民    國    97    年    5     月    22    日
            刑事第十三庭  審判長法  官  曾德水
                                法  官  林婷立
                                法  官  談  虎
以上正本證明與原本無異。
不得上訴。
                                書記官  黃家麟
中    華    民    國    97    年    5     月    22    日


司法院資訊處製作；財團法人民間司法改革基金會備份。
